最高法院刑事判決　　　　　　　　　　　　　　　　八十七年度台上字第四四七號
　　上訴人　乙○○
　　　　　　甲○○
　　　　　　丙○○
右上訴人等因走私案件，不服台灣高等法院台南分院中華民國八十六年十月二十二日
第二審判決（八十六年度上訴字第一四九○號，起訴案號：台灣嘉義地方法院檢察署
八十五年度偵字第一一三一號），提起上訴，本院判決如左：
    主  文
上訴駁回。
    理  由
一乙○○部分：
按刑事訴訟法第三百七十七條規定，上訴於第三審法院，非以判決違背法令為理由，
不得為之。是提起第三審上訴，應以原判決違背法令為理由，係屬法定要件。如果上
訴理由狀並未依據卷內訴訟資料，具體指摘原判決不適用何種法則或如何適用不當，
或所指摘原判決違法情事，顯與法律規定得為第三審上訴理由之違法情形，不相適合
時，均應認其上訴為違背法律上之程式，予以駁回。本件原判決認定上訴人乙○○於
民國八十四年十二月二十二日與船長陳淑水及其他船員甲○○、丙○○、許沈孝義共
撘源隆順一二六號漁船出海，以新台幣（下同）十五萬元之代價，受僱在公海私運如
原判決附表所列之大陸物品，至布袋港外之我國領海內，欲交付綽號阿添之成年男子
時，為警查獲等情。係依據共犯陳淑水於警訊時坦承，核與上訴人及共同被告甲○○
於警訊時供承走私經過情形相符。而扣案如該附表所示之物品，均係大陸地區所生產
之物品，其完稅價格為六百零七萬四千一百五十三元，亦有財政部台中關稅局函可按
。另上訴人等載運大陸物品之地點為公海海域，被查獲之地點則為我國領海範圍內，
亦經陳淑水供明，並經證人即警員張江洋於第一審結證屬實，又有財政部台中關稅局
函附之海圖影本可憑。核上訴人所為係犯懲治走私條例第二條第一項之罪。因而維持
第一審論處上訴人共同私運管制物品進口逾公告數額罪刑之判決，駁回上訴人在第二
審之上訴，已詳述其所憑之證據及其認定之理由。並以上訴人所辯未參與走私犯行，
為不足採，於理由內指駁說明，所為論斷與卷內證據資料相符。上訴人上訴意旨略以
船長陳淑水既證稱船員一人一股，則所謂代價十五萬元，是否已依各該比例交付？如
何交付？原審均未加以調查，顯有應調查之證據未予調查之違法。而上訴人於警訊時
所供顯係單純陳述為警查獲時之情狀，而偵查中所述亦係陳述所見到之事實。而從船
長說是代工之代價為十五萬元，能證明上訴人根本不知情。否則僅憑所得一萬三千六
百三十六元，即以身試法，未免不值得。純是受船長之欺瞞而誤蹈法網，本身無犯罪
之故意。上訴人無前科，誤蹈法網，年近六十仍靠勞力維生，請准予宣告緩刑等語。
惟查原判決依船長陳淑水及上訴人、甲○○等人所供，及所查扣之大陸物品等證據資
料，已足供認定犯罪事實之依據，至於陳淑水所供犯罪所得之代價是否已依比例交付
，與待證事實並無直接關係，原判決未予調查，自無違法可言。此外，上訴意旨並未
依據卷內資料具體指摘，徒憑己見，仍執陳詞，就原判決明白論斷之事項及認事採證
職權之行使，任意指摘，泛言原判決有理由不備及矛盾之違法，且為單純事實之爭執
，自非適法之第三審上訴理由。其上訴違背法律上之程式，應予駁回。本件既從程序
上予以駁回，上訴人所為緩刑宣告之聲請，即無從斟酌，併此敘明。
二甲○○、丙○○部分：
按刑事訴訟法第三百七十七條規定，上訴於第三審法院，非以判決違背法令為理由，
不得為之，是提起第三審上訴，應以原判決違背法令為理由，係屬法定要件，如果上
訴理由並未指摘原判決有何違法，自應認其上訴為違背法律上之程式，予以駁回。本
件上訴意旨，僅以原判決認事用法誠難甘服為惟一理由，而於原判決如何違背法令並
無一語涉及，自屬違背法律上之程式，均應予駁回。
據上論結，應依刑事訴訟法第三百九十五條前段，判決如主文。
中      華      民      國    八十七    年      二      月     十二     日
                              最高法院刑事第十庭
                                  審判長法官  吳  雄  銘
                                        法官  池  啟  明
                                        法官  陳  宗  鎮
                                        法官  石  木  欽
                                        法官  吳  火  川
      右正本證明與原本無異
                                              書  記  官
中      華      民      國    八十七    年      二      月     十七     日
